【裁判字號】    97,台上,5217
【裁判日期】    971023
【裁判案由】    違反槍砲彈藥刀械管制條例等罪
【裁判全文】
最高法院刑事判決            九十七年度台上字第五二一七號
上  訴  人  甲○○
上列上訴人因違反槍砲彈藥刀械管制條例等罪案件，不服台灣高
等法院高雄分院中華民國九十七年七月二十二日第二審更審判決
（九十七年度上更(一)字第三三號，起訴案號：台灣高雄地方法院
檢察署九十四年度偵字第一二九九三、二二六二四號），提起上
訴，本院判決如下：
    主  文
上訴駁回。
    理  由
按刑事訴訟法第三百七十七條規定，上訴於第三審法院，非以判
決違背法令為理由，不得為之。是提起第三審上訴，應以原判決
違背法令為理由，係屬法定要件。如果上訴理由書狀並未依據卷
內訴訟資料，具體指摘原判決不適用何種法則或如何適用不當，
或所指摘原判決違法情事，顯與法律規定得為第三審上訴理由之
違法情形，不相適合時，均應認其上訴為違背法律上之程式，予
以駁回。本件原判決撤銷第一審關於論處上訴人甲○○未經許可
寄藏改造手槍部分不當之判決，改判仍處其未經許可，寄藏其他
可發射子彈具有殺傷力之改造手槍罪刑；並維持第一審關於論處
上訴人未經許可，寄藏手槍部分之判決，駁回其在第二審之上訴
。已詳敘認定犯罪事實之依據及憑以認定之理由，從形式上觀察
，並無任何違背法令之處。查刑之量定，屬事實審法院得依職權
自由裁量之事項，苟以行為人之責任為基礎，斟酌刑法第五十七
條各款所列情狀而未逾越法定刑度，不得遽指為違法。第一審及
原審於量刑時，已具體就上訴人受其公司主管劉豐源之託，先後
二次為之寄藏槍、彈，嚴重危害社會治安，念其坦承犯行，寄藏
時間短暫，未持以犯案等一切情狀，予以綜合考量後，在法定刑
內科處刑罰，既未逾越法定刑範圍，亦無明顯違背正義，要難指
為不當。又上訴人二次寄藏槍、彈行為與劉豐源單一持有槍、彈
之犯罪情節顯然不同，且劉豐源因患有「雙極性情感疾病、躁症
發作，嚴重程度為重度而伴隨精神病性特質」，並供出槍、彈來
源，經原審減輕其刑後，當然較上訴人所量處之刑度為低，尤無
違反比例原則。上訴意旨未依據卷證資料，具體指摘原判決如何
違背法令，置原判決之論敘於不顧，執詞為量刑上之爭辯，係對
原審審判職權之適法行使，任意指摘，難謂已符合首揭法定上訴
要件，其上訴違背法律上之程式，應予駁回。又本件為程序判決
，上訴人請求從輕量刑或宣告緩刑，無從審酌，併予敘明。
據上論結，應依刑事訴訟法第三百九十五條前段，判決如主文。
中    華    民    國  九十七  年    十    月  二十三  日
                      最高法院刑事第十一庭
                          審判長法官  花  滿  堂
                                法官  黃  正  興
                                法官  陳  東  誥
                                法官  林  錦  芳
                                法官  洪  昌  宏
      本件正本證明與原本無異
                                      書  記  官
中    華    民    國  九十七  年    十    月  二十七  日
                                                     Ｒ


司法院資訊處製作；財團法人民間司法改革基金會備份。
